臺灣高等法院臺南分院刑事判決
　　　　　　　　　　　　　　　　 94年度上訴字第864號　Ａ
上　訴　人
即　被　告　甲○○
　　　　　　　　　　（二樓）
上列上訴人因違反毒品危害防制條例案件，不服臺灣臺南地方法
院93年度訴字第1366號中華民國94年6月30日第一審判決（起訴
案號：臺灣臺南地方法院檢察署93年度毒偵字第2213號），提起
上訴，本院判決如下：
    主  文
上訴駁回。
    理  由
一、按刑事訴訟之上訴制度，其允許受不利益判決之被告得為上
    訴，乃在許其為自己之利益，請求上級法院救濟而設，故被
    告不得為自己之不利益而提起上訴。查原判決認上訴人之第
    一、二次竊盜行為與其後之八次竊盜行為（共竊盜十次）為
    連續犯，依法僅以一罪論處，對上訴人自屬有利；故若認其
    第一、二次之竊盜行為係各別起意，則為兩罪，應分別科處
    徒刑後，再合併定其應執行之刑，對上訴人自屬不利。茲上
    訴人主張其所犯此二次竊盜行為係分別起意，應合併處罰云
    云，自係為其自己之不利益而提起上訴，顯與被告為自己利
    益請求救濟之上訴制度本旨有違，其上訴自非合法；又按檢
    察官、自訴人及被告雖同為刑事訴訟法上所稱之當事人，但
    其立場各異，檢察官為代表國家行使職權，有要求正當適用
    法律之責任，故不僅得為被告之不利益提起上訴，且得為被
    告之利益提起上訴，自訴人之目的在使被告受處罰，其上訴
    應以被告之不利益為限。至於被告之上訴，應以自己之利益
    為限，無許其為自己不利益上訴之理，最高法院71年台上字
    第5938號、72年台聲字第53號判例參照。是認刑事被告之上
    訴，自以受有不利益之裁判，為求自己利益起見，請求救濟
    者，方得為之。若原判決並未論罪科刑，即無不利益可言，
    自不得上訴。
二、上訴人即被告甲○○上訴意旨略以；請求判處徒刑云云，惟
    查本件被告甲○○被訴涉犯毒品危害防制條例第10條第1項
    施用第1級毒品罪嫌，經原審以被告甲○○於民國（下同）
    九十三年九月二十三日起至同年十一月四日中午止所為之本
    案施用第一級毒品犯行，距離前次合法有效之觀察、勒戒處
    分執行完畢（八十七年十一月十日）後，已超過五年之久，
    依現行毒品危害防制條例（新法）第二十條第三項規定，自
    應重新聲請觀察、勒戒，不得依同條例第二十三條第二項之
    規定逕予追訴被告，故檢察官於九十三年十二月二十七日就
    本件被告前開八十七年間之觀察、勒戒執行完畢後，五年後
    之施用第一級毒品犯行，逕行提起公訴，其起訴之程序顯然
    違反現行毒品危害防制條例第二十條第三項之規定，且依其
    情形無可補正，本件爰不經言詞辯論，逕為不受理判決之諭
    知。對被告自並無不利益。被告竟對之提起上訴請求判處徒
    刑，應認係對被告自己之不利益提起上訴，又其情形不可以
    補正，揆諸上開說明，被告提起本件上訴顯非法律上所應准
    許，應予駁回，爰不經言詞辯論為之。
三、又臺灣臺南地方法院檢察署94年度毒偵字第1871號以被告甲
    ○○所涉於九十四年一月四日，在臺南市○區○○路七二六
    巷二弄七之一號二樓施用第一級毒品海洛因（移送併辦意旨
    書誤載安非他命）罪嫌與本案有連續犯之裁判上一罪關係而
    移送併辦，因本案已由原審判決公訴不受理在案，被告為自
    己不利益提起上訴，顯非法律上所應准許，如前所述，故移
    送併辦部分即無從生連續犯裁判上一罪之關係，應退回由檢
    察官另行偵查，附此敘明。
二、依刑事訴訟法第三百六十七條前段、第三百七十二條判決如
    主文。
中　　華　　民　　國　　94　　年　　9 　　月　　22　　日
                  刑事第五庭    審判長法　官　楊明章
                                      法　官　顏基典
                                      法　官　吳森豐
以上正本證明與原本無異。
如不服本判決，應於收受本判決後十日內向本院提出上訴書狀。
其未敘述上訴理由者並得於提起上訴後十日內向本院補提理由書
狀（均須按他造當事人之人數附繕本）「切勿逕送上級法院」。
　　　　　　　　　　　　　　　　　　　書記官　李梅菊
中　　華　　民　　國　　94　　年　　9 　　月　　23　　日
